【裁判字號】    91,訴,646
【裁判日期】    920430
【裁判案由】    毒品危害防制條例
【裁判全文】
臺灣基隆地方法院刑事判決                          九十一年度訴字第六四六號
    公  訴  人  臺灣基隆地方法院檢察署檢察官
    被      告  甲○○
右列被告因違反毒品危害防制條例案件，經檢察官提起公訴（九十一年度毒偵字第一
０四六號）暨移
    主      文
甲○○連續施用第一級毒品，累犯，處有期徒刑捌月。
    事      實
一、甲○○前曾因違反麻醉藥品管理條例及竊盜案件，經臺灣新竹地方法院於民國八
    十五年三月二十二日，以八十五年度易字第八０一號判處有期徒刑四月、五月，
    應執行有期徒刑七月確定，於九十年四月十四日入監執行，九十年十一月二十八
    日縮刑期滿執行完畢。又因施用毒品案件，經兩度觀察、勒戒後，均認無繼續施
    用毒品之傾向，分別由臺灣基隆地方法院檢察署檢察官於八十八年八月二十一日
    ，以八十八年度偵緝字第三四一號；由臺灣新竹地方法院檢察署檢察官於九十年
    十月十九日，以九十年度毒偵字第一四九一號為不起訴處分確定。乃甲○○仍不
    知惕勵己行，復基於施用毒品之概括犯意，自九十一年九月十八日夜間某時起，
    至九十二年一月二十六日某時止，在基隆市○○街四巷七十五之二號三樓其住處
    ，以將海洛因置放於香煙內點燃後再予吸食之方式，連續施用第一級毒品海洛因
    五、六次。嗣經警依毒品危害防制條例第二十五條之規定，通知其分別於九十一
    年九月二十二日夜間八時三十七分許；於九十一年十二月十九日夜間十時三十分
    許到場，並採其尿液送驗，結果均呈嗎啡陽性反應，始知上情。
二、案經基隆市警察局第三分局報請臺灣基隆地方法院檢察署檢察官偵查起訴暨移送
    併辦。
    理      由
一、右揭事實業據被告甲○○於本院調查、審理時坦承不諱；而被告分別於九十一年
    九月二十二日、九十一年十二月十九日所採集之尿液檢體，經基隆市警察局第三
    分局送請臺灣檢驗科技股份有限公司檢驗之結果，均呈嗎啡陽性反應之事實，有
    臺灣檢驗科技股份有限公司濫用藥物尿液檢驗報告正本二紙在卷可憑；經本院調
    取被告於九十一年九月二十二日所採集之尿液檢體送請法務部調查局複驗之結果
    ，被告尿液亦呈嗎啡陽性反應之事實，亦有法務部調查局九十二年一月七日調科
    壹字第０九一００八六七五七０號檢驗通知書正本乙紙在卷可考；再佐之「一般
    人注射海洛因後經體內吸收代謝約三十分鐘後，以嗎啡型態為主開始排入尿中，
    且以最初六至十二小時排泄量最多。若以日計，約有百分之八十之毒品代謝物（
    嗎啡）可在注射後二十四小時內陸續由尿中排出體外，剩餘量則可能在數日內分
    別排出體外」等情節，有法務部調查局九十年四月十二日陸(一)字第九０一三三
    三三五號函在卷可佐，堪認被告自白與事實相符，可以採信。又被告前因施用毒
    品案件，經兩度觀察、勒戒後，均認無繼續施用毒品之傾向，分別經臺灣基隆地
    方法院檢察署檢察官於八十八年八月二十一日，以八十八年度偵緝字第三四一號
    ；經臺灣新竹地方法院檢察署檢察官於九十年十月十九日，以九十年度毒偵字第
    一四九一號為不起訴處分等事實，亦有臺灣高等法院被告全國前案紀錄表、上開
    不起訴處分書各乙件附卷足佐。從而，本件事證明確，被告施用毒品三犯以上之
    犯行，洵堪認定。
二、核被告所為，係犯毒品危害防制條例第十條第一項之施用第一級毒品罪。查海洛
    因係毒品危害防制條例所定之第一級毒品，此為該條例第二條第二項第一款所明
    定。又犯毒品危害防制條例第十條施用毒品之罪者，檢察官應先將被告送勒戒處
    所觀察、勒戒，經觀察、勒戒後，無繼續施用毒品之傾向者，應由檢察官為不起
    訴處分，有繼續施用毒品之傾向者，由檢察官聲請法院裁定令入戒治處所施以強
    制戒治；依前開規定為不起訴處分後，五年內再犯施用毒品之罪，經觀察、勒戒
    後，認有繼續施用毒品之傾向或三犯以上者，不適用前開規定，但應由檢察官聲
    請法院裁定令入戒治處所施以強制戒治，毒品危害防制條例第二十條定有明文。
    本件被告前因施用毒品案件，經二度觀察、勒戒後，均認無繼續施用毒品之傾向
    ，分別由臺灣基隆地方法院檢察署檢察官以八十八年度偵緝字第三四一號；由臺
    灣新竹地方法院檢察署檢察官以九十年度毒偵字第一四九一號為不起訴處分確定
    ，五年以內因本案而三犯同一法條罪名，自應加以起訴判刑。又被告施用毒品前
    後持有第一級毒品海洛因之低度行為，應為施用毒品之高度行為所吸收，不另論
    罪。再被告先後多次施用第一級毒品之犯行，時間緊接，所犯為構成要件相同之
    罪名，顯係基於概括犯意反覆為之，為連續犯，應依刑法第五十六條規定，論以
    一罪，並依法加重其刑。未據公訴人起訴之部分，與已經起訴並經認定為有罪之
    部分，有裁判上一罪之連續犯關係，已如前述，依審判不可分原則，本院自應併
    予審理。末查，被告曾有如事實欄所載之犯罪科刑及刑之執行等情，有臺灣高等
    法院被告全國前案紀錄表乙件在卷可按，其於有期徒刑執行完畢後，五年內再犯
    有期徒刑以上之罪，為累犯，應依法遞予加重其刑。爰審酌被告犯罪之動機、吸
    食頻率、曾有施用毒品之前科仍不知悔改，一再犯下本案，惟犯罪後坦承犯行、
    態度良好，且所犯之施用毒品犯行乃戕害自己身心健康，並未危及他人等一切情
    狀，量處如主文之刑，以示懲儆。
據上論斷，應依刑事訴訟法第二百九十九條第一項前段，毒品危害防制條例第十條第
一項，刑法第十一條前段、第五十六條、第四十七條，判決如主文。
本案經檢察官熊南彰到庭執行職務。
中      華      民      國      九十二      年      四      月    三十  日
                                臺灣基隆地方法院刑事第三庭
                                    審判長  法  官  林火炎
                                          法  官  陳志祥
                                            法  官  王慧惠
右正本證明與原本無異。
對於本件判決如有不服，應於收受送達後十日內，向本院提出上訴書狀，上訴於臺灣
高等法院，並按他造當事人之人數附具繕本。
                                            書記官  吳麗雲
中      華      民      國      九十二      年      五      月    二    日
附錄論罪法條
毒品危害防制條例第十條第一項：
施用第一級毒品者，處六月以上五年以下有期徒刑。


司法院資訊處製作；財團法人民間司法改革基金會備份。
